# 贴现利息支出在现金流量表主表中的反映

提问人：yjy_innova 时间：2010-12-29 14:08:45
我在实务中一直都将贴现利息支出反映在现金流量表主表中支付的其他与经营活动有关的现金中，而且以前在CPA教材中该项目也是放在经营性现金流中的，但不知道该处理方式的依据在哪里？
哪位达人能帮我解答这个问题？谢谢

回答人：chenyiwei
无论贴现银行是否有追索权，都是以扣除贴现息之后的净额支付给贴现申请人的。所以贴现息对应的现金流量一般不单独反映，而是作为“销售商品、提供劳务收到的现金”或者“借款收到的现金”的减项。